臺灣桃園地方法院刑事判決
111年度交簡上字第123號
上  訴  人
即  被  告  劉永來


指定辯護人  本院公設辯護人彭詩雯  
上列上訴人即被告因公共危險案件，不服本院中華民國111年度
桃交簡字第337號第一審刑事簡易判決（聲請簡易判決處刑案號
：111年度偵字第3003號），提起上訴，本院管轄之第二審合議
庭判決如下：
    主    文
上訴駁回。
劉永來緩刑參年，並應於判決確定日起壹年內，向公庫支付新臺
幣陸萬元。
    事實及理由
一、本案經本院審理結果，認第一審判決以上訴人即被告劉永來
    係犯修正前刑法第185 條之3 第1 項第1 款之酒後吐氣所含
    酒精濃度達每公升0.25毫克以上而駕駛動力交通工具罪，量
    處有期徒刑3月，併科罰金新臺幣（下同）2萬元，並諭知有
    期徒刑如易科罰金，罰金如易服勞役，均以1,000 元折算1 
    日，其認事、用法及量刑均無不當，應予維持，除於證據部
    分補充被告於本院準備程序及審判程序中所為之自白外，其
    餘均引用原審判決及檢察官聲請簡易判決處刑書所記載之犯
    罪事實、證據及理由（如附件）。
二、經查，被告於民國110年11月5日上午9時20分許經警施行酒
    精測試時之吐氣酒精濃度值雖僅有每公升0.17毫克，固未達
    刑法第185條之3第1款吐氣酒精濃度達每公升0.25毫克以上
    之標準，惟按人體內酒精含量由開始飲酒時之0%，依飲酒量
    漸漸累積增加，在完成飲酒時體內酒精含量達到最高，隨後
    依代謝率逐漸代謝，至於體內酒精含量倒推計算代謝率，依
    交通部運輸研究所於77年8月間針對國人進行實驗研究指出
    為每小時每公升0.0628毫克，此為本院辦理同類案件於職務
    上知悉之事項。因此，以被告所述其於110年11月4日晚間10
    時完成飲酒後，其體內酒精含量已達高峰，之後已依代謝率
    逐漸代謝，而依其於翌日（5日）上午7時許駕駛自用大貨車
    上路之時點推算，其當時吐氣所含酒精濃度每公升0.3165毫
    克〔計算式：0.17+0.0628×（140/60）≒0.3165〕，已逾酒精
    濃度每公升0.25毫克以上之程度。此一飲酒後駕車之事實，
    業據被告於本院審理時坦承不諱（見本院簡上卷第40至41、
    61頁），並有酒精測定紀錄表、刑法第185條之3第1項第2款
    案件測試觀察紀錄表、桃園市政府警察局舉發違反道路交通
    管理事件通知單在卷可稽，且被告並未抗辯其身體有何特殊
    體質，或酒測當時有何特別情狀而可據以排除適用上開酒後
    每小時酒精代謝率換算吐氣所含酒精濃度計算公式之情形，
    就本件而言，上開研究報告之計算公式，自可採為認定被告
    犯罪之依據。是以被告之自白與犯罪事實相符，其犯行堪以
    認定，應予依法論科。
三、被告行為後，刑法第185條之3經修正公布，經比較新舊法後
    ，以修正前之規定較有利於被告，是本件應適用被告行為時
    即修正前刑法第185條之3之規定。核被告所為，係犯修正前
    刑法第185條之3第1項第1款之駕駛動力交通工具而有吐氣所
    含酒精濃度達每公升0.25毫克以上情形之罪。
四、被告上訴意旨略以：被告坦承酒後駕車之事實及罪名，然請
    求從輕量刑並給予緩刑之機會等語。按法官於有罪判決如何
    量處罪刑，甚或是否宣告緩刑，均為實體法賦予審理法官裁
    量之刑罰權事項，法官行使此項裁量權，自得依據個案情節
    ，參酌刑法第57條所定各款犯罪情狀之規定，於法定刑度內
    量處被告罪刑；除有逾越該罪法定刑或法定要件，或未能符
    合法規範體系及目的，或未遵守一般經驗及論理法則，或顯
    然逾越裁量，或濫用裁量等違法情事之外，自不得任意指摘
    其量刑違法，準此，法官量刑，如非有上揭明顯違法之情事
    ，自不得擅加指摘其違法或不當。本院第一審簡易判決認被
    告所為，係犯刑法第185 條之3第1 項第1 款吐氣所含酒精
    濃度達每公升0.25毫克以上而駕駛動力交通工具罪，並已審
    酌被告於服用酒類後，仍貿然駕駛自用大貨車上路，除危及
    己身安危，亦罔顧公眾往來之交通安全，於本件更因而撞擊
    被害人張家禎駕駛之車輛，而發生實害，幸無人受傷；且為
    警據報到場處理後，測得吐氣所含酒精濃度達每公升0.17毫
    克，經以最有利之方式換算為被告駕車上路時，其吐氣酒精
    濃度為每公升0.32（小數點第二位以下四捨五入）；兼斟酌
    依卷附臺灣高等法院被告前案紀錄表所示無酒後駕車公共危
    險紀錄之品行，及被告之教育程度、職業、家庭經濟狀況（
    原審判決此部分記載有誤，應更正為國小畢業之教育程度、
    職業為司機、勉持之家庭經濟狀況，惟不影響本件量刑因素
    之判斷）等一切情狀，判處如上罪刑，堪認已依刑法第57條
    所列之參考因素，就卷證資料所顯示之情狀為整體之評價，
    且已為上開罪名法定刑度之為低度量刑，並無裁量濫用之情
    事，認事用法及量刑均無不當，應予維持。本件被告提起上
    訴，洵無理由，應予駁回。
五、查本件被告未曾因故意犯罪受有期徒刑以上刑之宣告，此有
    臺灣高等法院被告前案紀錄表1 份附卷可查，本次因一時失
    慮，致罹刑章，惟犯後已坦承犯行，並表日後絕不重蹈覆轍
    ，是堪認被告經此偵審教訓及本次罪刑之科處，自當知所惕
    勉，信無再犯之虞，是綜上各情，本院因認對被告宣告之刑
    以暫不執行為適當，爰依刑法第74條第1 項第1 款之規定併
    諭知緩刑3 年，並依同條第2 項第4 款規定，命應向公庫支
    付6萬元，以啟自新。另被告倘違反前揭應行負擔之事項且
    情節重大，依刑法第75條之1 第1 項第4 款規定，其緩刑之
    宣告仍得由檢察官向本院聲請撤銷，併此敘明。　　
據上論斷，依刑事訴訟法第455 條之1 第1 項、第3 項、第368
條、第373 條，刑法第74條第1 項第1 款、第2 項第4 款，判決
如主文。
本案經檢察官楊挺宏聲請簡易判決處刑，檢察官劉建良到庭執行
職務。
中　　華　　民　　國　　111 　年　　9 　　月　　23　　日
                  刑事第九庭  審判長法  官  陳品潔
                                    法  官  蔣彥威
                                    法  官  謝承益
以上正本證明與原本無異。
不得上訴。
                                    書記官　葉菽芬
中　　華　　民　　國　　111 　年　　9 　　月　　26　　日


附件：第一審刑事簡易判決暨聲請簡易判決處刑書
臺灣桃園地方法院刑事簡易判決
111年度桃交簡字第337號
聲  請  人  臺灣桃園地方檢察署檢察官
被      告  劉永來  男　(民國00年0月00日生)
　　　　　　　　　　身分證統一編號：Z000000000號
　　　　　　　　　　住○○市○○區○○路○段00巷0弄00號
上列被告因公共危險案件，經檢察官聲請以簡易判決處刑（111
年度偵字第3003號），本院判決如下：
    主  文
劉永來駕駛動力交通工具而有吐氣所含酒精濃度達每公升零點二
五毫克以上情形，處有期徒刑參月，併科罰金新臺幣貳萬元，有
期徒刑如易科罰金，罰金如易服勞役，均以新臺幣壹仟元折算壹
日。
    事實及理由
一、本案犯罪事實、證據及理由，除犯罪事實欄一第6行「上午9
    時2分許」，應更正為「上午9時20分許」以外，其餘均引用
    檢察官聲請簡易判決處刑書之記載（如附件）。
二、論罪科刑：
　㈠按行為後法律有變更者，適用行為時之法律。但行為後之法
    律有利於行為人者，適用最有利於行為人之法律，刑法第2
    條定有明文。查被告行為後，刑法第185條之3於民國111年1
    月28日修正公布，並於同年月30日生效。修正前刑法第185
    條之3第1項之法定刑原規定「駕駛動力交通工具而有下列情
    形之一者，處2年以下有期徒刑，得併科20萬元以下罰金：
    （下略）」，修正後之規定則為：「駕駛動力交通工具而有
    下列情形之一者，處3年以下有期徒刑，得併科30萬元以下
    罰金：（下略）」，經比較新舊法，新法之法定刑就有期徒
    刑部分由最重本刑2年以下提高至3年以下，罰金刑部分則由
    20萬元以下提高至30萬元以下，比較後適用舊法較有利於被
    告，依刑法第2條第1項前段規定，應適用被告行為時即修正
    前刑法第185條之3之規定。
　㈡核被告劉永來所為，係犯修正前刑法第185條之3第1項第1款
    之駕駛動力交通工具而有吐氣所含酒精濃度達每公升0.25毫
    克以上情形之罪。爰以行為人之責任為基礎，審酌被告於服
    用酒類後，仍貿然駕駛自用大貨車上路，除危及己身安危，
    亦罔顧公眾往來之交通安全，於本件更因而撞擊被害人張家
    禎駕駛之車輛，而發生實害，幸無人受傷；且為警據報到場
    處理後，測得吐氣所含酒精濃度達每公升0.17毫克，經以最
    有利之方式換算為被告駕車上路時，其吐氣酒精濃度為每公
    升0.32（小數點第二位以下四捨五入）等情，實應予非難；
    又被告於犯後仍未能坦承全部犯行，於偵查中猶辯稱睡前喝
    酒不知道隔天驗出來還有酒精濃度等語，顯見被告未能深思
    其酒後駕車行為對他人、社會可能帶來之傷害嚴重性，尤漠
    視政府一再積極宣導「酒駕零容忍」及加強取締，大眾傳播
    媒體更屢屢報導酒後駕車造成無辜民眾死傷之新聞，犯後態
    度可議；兼斟酌依卷附臺灣高等法院被告前案紀錄表所示無
    酒後駕車公共危險紀錄之品行；於警詢中自述專科畢業之教
    育程度、職業為製造業、家庭經濟狀況小康等一切情狀，量
    處如主文所示之刑，並諭知有期徒刑易科罰金、罰金易服勞
    役之折算標準，以資懲儆。
三、依刑事訴訟法第449條第1項前段、第3項、第454條第2項，
    修正前刑法第185條之3第1項第1款、刑法第2條第1項前段、
    第41條第1項前段、第42條第3項前段，刑法施行法第1條之1
    第1項，逕以簡易判決處刑如主文。
四、如不服本判決，應於判決送達後20日內，向本院提出上訴狀
    ，上訴於本院第二審合議庭（應附繕本）。
本案經檢察官楊挺宏聲請以簡易判決處刑
中　　華　　民　　國　　111 　年　　3 　　月　　7 　　日
                  刑事第一庭  法  官  林述亨
以上正本證明與原本無異。
如不服本判決，應於判決送達後20日內向本院提出上訴狀（應附
繕本）。
　　　　　　　　　　　　　　　書記官　黃甄智　　　　　　
中　　華　　民　　國　　111 　年　　3 　　月　　7 　　日
附錄本案論罪科刑法條
修正前中華民國刑法第185條之3第1項
駕駛動力交通工具而有下列情形之一者，處2年以下有期徒刑，
得併科20萬元以下罰金：
一、吐氣所含酒精濃度達每公升零點二五毫克或血液中酒精濃度
    達百分之零點零五以上。
二、有前款以外之其他情事足認服用酒類或其他相類之物，致不
    能安全駕駛。
三、服用毒品、麻醉藥品或其他相類之物，致不能安全駕駛。

附件：
臺灣桃園地方檢察署檢察官聲請簡易判決處刑書
                                     111年度偵字第3003號
　　被　　　告　劉永來　男　57歲（民國00年0月00日生）
　　　　　　　　　　　　住○○市○○區○○路0段00巷0弄00
　　　　　　　　　　　　　號
　　　　　　　　　　　　國民身分證統一編號：Z000000000號
上列被告因公共危險案件，已經偵查終結，認宜聲請以簡易判決
處刑，茲將犯罪事實及證據並所犯法條分敘如下：
　　　　犯罪事實
一、劉永來自民國110年11月4日晚間9時許起至同日晚間10時許止
    ，在臺中市○○區○○路0段00巷0弄00號住處內飲用啤酒後，明
    知飲酒後已達不得駕駛動力交通工具之程度，仍基於酒後駕駛
    動力交通工具之犯意，於110年11月5日上午7時許，自上開處
    所駕駛車牌號碼000-00號自用大貨車離去。嗣於同日上午9
    時2分許，行經桃園市大溪區永昌路與台66線路口，不慎擦
    撞張家禎（幸無人受傷）所駕駛車牌號碼000-0000號自用小
    客車，經警據報前往處理，並於同日上午9時20分許，施以
    吐氣酒精濃度測試，測得吐氣酒精濃度為每公升0.17毫克，推算
    其於同日上午7時許，飲酒後駕駛動力交通工具時，其吐氣
    所含酒精濃度為每公升0.32毫克（計算式：0.17+0.0628×［1
    40/60］≒0.32【小數點第2位以下四捨五入】），而悉上情。
二、案經桃園市政府警察局大溪分局報告偵辦。
　　　　證據並所犯法條
一、詢據被告劉永來矢口否認有何公共危險之犯行，辯稱：如伊
    數值超過標準，應該不能開車，伊否認，且伊只是睡前喝酒
    不知道隔天驗出來還有酒精濃度云云。惟查，上開犯罪事實
    ，有酒精測定紀錄表、刑法第185條之3第1項第2款案件測試
    觀察紀錄表、桃園市政府警察局舉發違反道路交通管理事件通
    知單、道路交通事故現場圖、道路交通事故調查表㈠㈡、桃園市
    政府警察局大溪分局大溪交通分隊道路交通事故照片黏貼紀錄
    表各1份在卷可稽，被告經警施行酒精測試時之呼氣酒精濃
    度值雖僅為0.17MG/L，固未達刑法第185條之3第1款呼氣酒
    精濃度值0.25MG/L以上之標準，惟按人體內酒精含量由開始
    飲酒時之0％，依飲量漸漸累積增加，在完成飲酒時，體內酒
    精含量達到最高，隨後依代謝率，逐漸代謝，至於體內酒精
    含量回推計算代謝率，依交通部運輸研究所於77年8月間，
    針對國人進行實驗研究指出受測者飲酒後每小時之血液酒精
    代謝率為每公升小時0.0628毫克（詳陳高村著，吐氣中酒精
    含量倒推計算過程乙文）。本件被告自承於110年11月5日上
    午7時許駕車上路，距其於同日上午9時20分進行吐氣檢測時
    止，相隔約140分，仍測得其吐氣中所含酒精濃度為每公升0
    .17毫克，則依上開國人體內酒精含量之代謝率回溯計算，
    被告於酒後駕駛上開車輛時，其吐氣所含酒精濃度約為每公
    升0.32毫克(計算式：0.17+0.0628×［140/60］)，已逾酒精濃
    度每公升0.25毫克以上之程度，是被告犯嫌堪以認定。
二、核被告所為，係犯刑法第185條之3第1項第1款之公共危險罪
    嫌。
三、依刑事訴訟法第451條第1項聲請逕以簡易判決處刑。
　　此　  致
臺灣桃園地方法院
中　　華　　民　　國　 111　　年　　1 　　月　　26　　日
　　　　　　　　　　　　　　　檢察官  楊  挺  宏
本件正本證明與原本無異
中　　華　　民　　國　 111　　年　　2 　　月　　7 　　日
                              書記官  林  敬  展